# 平台公司降低资产负债率相关问题

提问人：文远 时间：2019-10-23 06:30:16
请教陈版：单位是平台公司，为了降低资产负债率，平台公司以自己投资的金融办公楼出售给工业园区，评估增值后，工业园区又以购买的金融办公楼投资给平台公司，会计处理能否以股权投资方式计入长期股权投资，实质是否构成融资租赁业务？

回答人：chenyiwei
出售办公楼和接受其投资，构成一揽子交易，不能确认销售的相关损益，交易前后该办公楼的账面价值保持不变。对于以 “购买款” 名义收到的款项应看作投资款，根据具体的投资条款判断能否增加权益。